臺灣臺東地方法院臺東簡易庭民事簡易判決　　　　　九十年度東簡字第二六九號
　　原　　　告　羅　鍔　　住台東縣○○鄉○○村○○路○○○號
　　被　　　告　陳豐任　
　　　　　　　　廖張春桃
　　　　　　　　葉永川　
右當事人間分配表異議之訴事件，本院判決如左：
    主  文
原告之訴駁回。
訴訟費用由原告負擔。
    事 實 及 理 由
甲、原告之聲明：鈞院八十七年度執字第二三九七號強制執行事件分配表就表二金額
    新台幣二十八萬九千零六十一元分配之部分應予刪除，僅就表一所示為分配即可
    。
乙、事實摘要：原告起訴主張：鈞院八十七年度執字第二三九七號強制執行事件分配
    表一之部分無誤，原告無異議，但分配表二所載金額新台幣（下同）二十八萬九
    千零六十一元係原告於民國八十八年一月二十日以債權原本三百六十萬元參與另
    件鈞院八十七年度執字第六一五號強制執行分配受償所得，其中並包括執行費二
    萬五千二百元，被告並非該執行事件之債權人，亦未提出參與分配，故不應將分
    配表二之金額由原告與被告共同分配，是鈞院八十七年度執字第二三九七號強制
    執行事件之分配表有誤，爰依強制執行法第四十一條前段，訴請判決如聲明所示
    等語。被告葉永川以：原告於鈞院八十七年度執字第六一五號強制執行事件中，
    以債權原本三百六十萬元參與分配，嗣於八十七年度執字第二三九七號強制執行
    事件，再以同一債權原本參與分配，顯有違法；又分配表分配之方法及比例，係
    由法院執行處依法核計，若有問題，應向法院民事執行處聲明異議，與被告無關
    ，原告不應告被告等語，資為抗辯。被告陳豐任則以：原告之債權均為偽造等語
    置辯。被告廖張春桃則抗辯稱：應依原分配表分配等語。
丙、法院之判斷：
一、經查，原告前因對訴外人陳彌榮有三百六十萬元之本票債權未受償，而於訴外人
    台東區中小企業銀行股份有限公司於八十七年三月間聲請本院對訴外人陳彌榮之
    財產以八十七年度執字第六一五號為強制執行程序進行中，以前開本票債權向本
    院聲請以八十七年度票字第一四○九號裁定准予強制行後，另向本院聲請以八十
    七年度執字第三七一三號對訴外人陳彌榮之財產為強制執行。嗣經本院將原告此
    執行程序合併入前開八十七年度執字第六一五號執行程序，並依法將原告之前開
    債權參與分配，經拍賣訴外人陳彌榮所有坐落台東縣○○鄉○○段○○○○○○
    地號土地、同段第二四四之五地號土地、同段第二四四地號土地暨其上建號三四
    七號建物後，由本院民事執行處將拍賣所得金額製作分配表，於八十八年二月十
    一日分配期日實行分配，原告則於該分配期日受分配領得二十八萬九千零六十一
    元（其中含執行費二萬五千二百元、債權受償二十六萬三千八百六十一元），並
    簽有強制執行案款領款收據，就原告債權其餘未能受償之部分，本院民事執行處
    亦發給東院任民執玄六一五字第○六六六四號債權憑證在案。本院此八十七年度
    執字第六一五號強制執行程序嗣並於八十八年五月六日就上開台東縣○○鄉○○
    段○○○○地號、第二四四之一地號土地免徵土地增值稅之剩餘款五百三十六萬
    六千五百九十六元再度實行分配完畢後而告全部程序終結。本件被告雖均為訴外
    人陳彌榮之債權人，惟被告廖張春桃、葉永川於前開執行程序中，均未持執行名
    義參與分配；被告陳豐任則於聲請本院以八十七年度執字第七六五號對訴外人陳
    彌榮之財產為強制執行而經本院併入前開八十七年度執字第六一五號之執行程序
    後，於八十七年七月六日到院陳稱因認拍賣顯無實益而聲請本院民事執行處發給
    東院任民執玄六一五字第二六九四一號債權憑證結案在卷。前述各事實，業經本
    院依職權調本院八十七年度執字第六一五號民事執行卷宗（含併案之八十七年度
    執字第五四二號、八十七年度執字第七六五號、八十七年度執字第三七一三號卷
    宗）查核屬實。
二、次查，被告陳豐任持其對訴外人陳彌榮之前述債權憑證於八十七年八月三日具狀
    向本院民事執行處聲請就訴外人陳彌榮所有坐落台東縣○○鄉○○段○○○○○
    地號土地上門牌號碼台東縣○○鄉○○村○○○號建物以八十七年度執字第二三
    九七號為強制執行，就拍賣所得金額一百五十萬零三千元，因原告及其餘被告均
    聲明參與分配，而第一次製作分配表並定八十八年四月二十七日為分配期日實行
    分配，其中債權人中僅被告葉永川於分配期日到場領得受分配款十二萬七千四百
    九十二元，並簽有強制執行案款領款收據；嗣因被告陳豐任、廖張春桃於同年四
    月二十三日就原告之參與分配債權額三百六十萬元聲明異議，並於同年四月二十
    六日向本院民事庭提起八十八年度訴字第八○號分配表異議之訴，經本院民事庭
    判決原告於本院八十七年度執字第二三九七號強制執行程序參與分配之債權額應
    分為二項分別計算（詳如附表），其中原告於本院八十七年度執字第六一五號強
    制執行事件中所已分配之二十六萬三千八百六十一元業經扣除在案，此判決復經
    臺灣高等法院花蓮分院以八十九年度上字第一二○號駁回被告陳豐任、廖張春桃
    之上訴且因其等均未再提起上訴而告判決確定在案，有前開各民事判決附於本院
    八十七年度執字第二三九七號卷宗內可稽，復為兩造所不爭執，堪信為真實。
三、再查，本院民事執行處更正分配表後，將原告參與分配之債權額列為二百一十萬
    元、被告廖張春桃參與分配之債權金額列為十六萬元後，製作第二次更正後之分
    配表，並定九十年二月十六日為分配期日實行分配，嗣經原告於同年月十三日、
    被告廖張春桃於同年月十五日聲明異議；本院民事執行處將異議狀繕本於同年五
    月十日送達被告陳豐任、同年月十四日送達被告葉永川；被告陳豐任、葉永川均
    於同年月十六日具狀向本院對異議為反對之陳述後，是前開異議應未終結，惟本
    院民事執行處又職權更正而製作第三次更正後之分配表，並定九十年十月十八日
    為分配期日實行分配，此分配表及分配期日之通知並於同年十月十一日送達原告
    、同年月九日送達各被告，嗣被告葉永川於九十年十月十八日向本院民事執行處
    具狀對於原告及被告廖春桃之分配金額聲明異議、原告則於同年月二十二日具狀
    聲明異議，並於同年月二十九日始向本院提起本件分配表異議之訴事件等事實，
    亦據本院查核卷宗屬實。
四、續查，經本院查核本院八十七年度執字第二三九七號強制執行事件之卷宗，此強
    制執行事件中各債權人即本件兩造當事人所得分配之債權金額應為如下所示：
（一）原告方面：原告於本院八十七年度執字第二三九七號強制執行事件中所得列入
      分配之債權金額既經本院民事庭以八十八年度訴字第八○號判決、臺灣高法院
      花蓮分院以八十九年度上字第一二○號判決為如附表所示之金額及利息確定在
      案，即應以此確定判決之金額列入分配。準此，則前開本院八十七年度執字第
      二三九七號第三次更正後製作之分配表中，原告參與分配之債權總額雖為三百
      一十六萬四千九百零一元無誤，惟其中債權原本二百一十萬元自八十七年三月
      二十四日起至八十八年三月三十一日止，按年息百分之六計算之利息則未列入
      分配，此部分顯然有誤，應予更正列入。
（二）被告葉永川方面：被告葉永川以本院八十七年度票字第一一五九號民事裁定之
      債權額參與分配，其本金金額四十一萬二千五百元及自八十七年一月一日起至
      八十八年三月三十一日止，按年息百分之六計算之利息均應列入分配表內按比
      例參與分配，惟其已於八十八年四月二十七日先行領得十二萬七千四百九十二
      元，故被告葉永川所應分得之金額，自應與其已領金額為增減之計算。
（三）被告廖張春桃方面：被告廖張春桃以本院八十七年度促字第四八四九號支付命
      令及八十七年度東調字第一二二號調解程序筆錄參與分配，其債權原本金額合
      計五十一萬元及其中十六萬元自八十七年五月十六日起至八十八年三月三十一
      日止按年息百分之六計算之利息亦應列入分配表中依比例為分配。
（四）被告陳豐任方面：被告陳豐任以前述債權憑證之債權聲請強制執行，其債權原
      本七十六萬二千元及自八十六年十二月七日起至八十八年三月三十一日止，按
      年息百分之六計算之利息，應列入分配表中依比例為分配。
（五）至本院八十七年度執字第二三九七號第三次更正後製作之分配表表二所示金額
      二十八萬九千零六十一元，係原告於前案即本院八十七年度執字第六一五號執
      行事件中所已受償之金額（含執行費二萬五千二百元、債權受償額二十六萬三
      千八百六十一元），此八十七年度執字第六一五號程序並已告全部終結；且原
      告此部分債權受償金額二十六萬三千八百六十一元亦經前開本院民事庭八十八
      年度訴字第八○號、臺灣高等法院花蓮分院八十九年度上字第一二○號判決予
      以扣除而未列入原告在本院八十七年度執字第二三九七號執行程序所得分配之
      債權金額內，則依強制執行法之規定，並不能再令原告提出此部分之金額與後
      案即八十七年度執字第二三九七號強制執行程序之債權人互相分配，是前述第
      三次更正後製作之分配表中有關此部分之金額所為之分配及註記，均屬無據，
      應予刪除。
五、綜上，本院八十七年度執字第二三九七號強制執行事件中拍賣所得金額一百五十
    萬零三千元，應依前第四項所述各債權人之債權金額及其餘執行費金額重新更正
    分配表後再為分配；至原告於另案即八十七年度執字第六一五號強制執行程序中
    受償之金額二十八萬九千零六十一元則全部不應列入更正後之分配表。
六、本件分配表雖有如前述之錯誤及應予更正之處，惟按債權人或債務人對於分配表
    所載各債權人之債權或分配金額有不同意者，應於分配期日一日前，向執行法院
    提出書狀，聲明異議；執行法院對於前條之異議認為正當，而到場之債務人及有
    利害關係之他債權人不為反對之陳述或同意者，應即更正分配表而為分配。異議
    未依前項規定終結者，應就無異議之部分先為分配；依前條第一項更正之分配表
    ，應送達於未到場之債務人及有利害關係之他債權人。前項債務人及債權人於受
    送達後三日內不為反對之陳述者，視為同意依更正分配表實行分配。其有為反對
    陳述者，應通知聲明異議人；異議未終結者，為異議之債權人或債務人，得向執
    行法院對為反對陳述之債權人或債務人提起分配表異議之訴。但異議人已依同一
    事由就有爭執之債權先行提起其他訴訟者，毋庸再行起訴，執行法院應依該確定
    判決實行分配，強制執行法第三十九條第一項、第四十條、第四十條之一、第四
    十一條第一項定有明文。經查，本院八十七年度執字第二三九七號強制執行事件
    所為之第三次製作更正後分配表之分配期日係定於九十年十月十八日，並已於九
    十年十月十一日通知原告，有送達證書附在該案卷內可按，而原告於該日尚到場
    表示無異議並簽名，有該案卷內分配筆錄乙份可稽，其餘債權人即本件被告則均
    未到場表示意見；嗣原告遲於九十年十月二十二日始具狀向本院民事執行處就前
    開分配表聲明異議，已逾對分配表聲明異議之法定期間即分配期日一日前，是揆
    諸上揭法律規定，本件原告於前開強制執行程序對分配表之異議已屬不合，雖本
    院民事執行處未將其異議以逾期為由裁定駁回之，惟其異議既不合法，自更無從
    提起分配表異議之訴，其遽而提起本件訴訟，即有未合。從而，原告依強制執行
    法第四十一條第一項前段之規定，對本院八十七年度執字第二三九七號強制執行
    事件之其餘債權人即被告提起分配表異議之訴，為無理由，應予駁回。
七、結論：本件原告之訴為無理由，依民事訴訟法第七十八條，判決如主文。
中 　　華　 　民　　　國　　九十一  　年　　　一　　　月    　四    　日
　　　　　　　　　　　　　　　臺灣臺東地方法院臺東簡易庭
                                  法      官  張震武
~FO
~T48
附表：
分配表中羅鍔參與分配之債權額應分為二項各別計算：
一、債權原本貳佰拾萬元及自民國八十七年三月二十四日起至八十八年三月三十一日
    清償日止，按年息百分之六計算之利息。
二、債權玖拾參萬陸仟壹佰參拾玖元（本項利息債權，不得再計利息）。
以上合計參佰拾陸萬肆仟玖佰零壹元（元以下四捨五入）。
右為正本係照原本作成。
如不服本判決，應於送達後廿日內，向本院提出上訴狀並表明上訴理由，如於本判決
宣示後送達前提起上訴者，應於判決送達後廿日內補提上訴理由書（須附繕本）。
中 　　華　 　民　　　國　　九十一  　年　　　一　　　月   　四 　　　日
　　　　　　　　　　　　　　　　　法院書記官  徐宗賢